【裁判字號】    94,訴,1040
【裁判日期】    950125
【裁判案由】    毒品危害防制條例
【裁判全文】
臺灣基隆地方法院刑事判決              94年度訴字第1040號
公  訴  人  臺灣基隆地方法院檢察署檢察官
被      告  乙○○
上列被告因違反毒品危害防制條例案件，經檢察官提起公訴（94
年度毒偵字第2277號），本院合議庭裁定由受命法官獨任進行審
判，經改依簡式審判程序審理後判決如下：
    主      文
乙○○施用第一級毒品，處有期徒刑陸月，如易科罰金，以佰
元折算壹日，扣案之第一級毒品海洛因（淨重零點貳貳公克）及
注射針筒壹支均沒收銷燬之；又施用第二級毒品，處有期徒刑
月，如易科罰金，以佰元折算壹日。應執行有期徒刑柒月，如
易科罰金，以佰元折算壹日，扣案之第一級毒品海洛因（淨重
零點貳貳公克）及注射針筒壹支均沒收銷燬之。
    事      實
一、乙○○前因施用第一級毒品案件，經本院裁定送觀察勒戒後
    ，認無繼續施用毒品之傾向，由臺灣基隆地方法院檢察署檢
    察官於民國91年11月12日，以91年度毒偵字第1057號為不起
    訴處分確定，並於91年11月13日執行完畢釋放。詎其仍未戒
    斷毒癮，於觀察勒戒執行完畢後之5 年以內，復基於施用第
    一級毒品海洛因之犯意，於94年8 月19日下午4 時許，在基
    隆市安樂區○○○街129 巷3 之1 號住處，以將第一級毒品
    海洛因摻水注入注射針筒，再施打血管之方式，施用第一級
    毒品海洛因1 次，另基於施用第二級毒品安非他命之犯意，
    於同年月18日下午6 時許，以將第二級毒品安非他命置於玻
    璃球內加熱燒烤產生煙霧後吸食之方式，施用第二級毒品安
    非他命一次。嗣為警於94年8 月20日晚間11時20分許，在基
    隆市○○區○○路一段福利中心前查獲，並扣得第一級毒品
    海洛因（淨重0.22公克）及含有第一級毒品海洛因殘渣之注
    射針筒1 支。
三、案經基隆市警察局第四分局移送臺灣基隆地方法院檢察署檢
    察官偵查後起訴。
    理      由
壹、程序事項
    本件被告乙○○所犯者非為死刑、無期徒刑、最輕本刑為3
    年以上有期徒刑之罪或高等法院管轄第一審案件，其於準備
    程序進行中，先就被訴事實為有罪之陳述，經告知其簡式審
    判程序之旨，並聽取公訴人、被告之意見後，本院業已依刑
    事訴訟法第273 條之1 第1 項之規定，裁定由受命法官獨任
    以簡式審判程序進行本案之審理。
貳、實體事項
一、上開事實有下列證據足以證明：
  (一)被告之供述：
    上揭事實，業據被告於本院準備程序及審理中坦承在卷，其
    自白核與下列事證相符，可以採信。
  (二)台灣尖端先進生技醫藥股份有限公司濫用藥物檢驗報告1 紙
    ：
    被告為警查獲後所採集之尿液，經以氣相層析質譜儀法為確
    認檢驗後，呈安非他命類（安非他命、甲基安非他命）及鴉
    片類（嗎啡、可待因）之陽性反應。
  (三)扣案之白色粉末（淨重0.22公克）及法務部調查局94年11月
    18日調科壹字第320003181 號鑑定通知書1 份：
    扣案之白色粉末經送法務部調查局鑑驗結果，含有第一級毒
    品海洛因。
  (四)含有第一級毒品海洛因殘渣之注射針筒1 支。
  (五)臺灣高等法院被告前案紀錄表1 份：
    被告因施用第一級毒品案件，經執行觀察勒戒，於91年11月
    13日執行完畢釋放。
二、論罪科刑之理由：
  (一)按海洛因、安非他命分係毒品危害防制條例第2 條第2 項第
    1 款、第2 款所定之第一級毒品、第二級毒品，被告予以施
    用，核其所為，係犯毒品危害防制條例第10條第1 項、第2
    項之施用第一級、第二級毒品罪。又被告因施用而持有第一
    級毒品海洛因、第二級毒品安非他命，其持有第一級毒品與
    第二級毒品之低度行為應為施用第一級毒品與第二級毒品之
    高度行為所吸收，不另論罪。
  (二)被告分別施用第一級毒品、第二級毒品，犯意各別，行為不
    同，應予分論併罰。
  (三)爰審酌被告犯罪之動機，經執行觀察勒戒後，仍不思悔改，
    復再施用毒品，顯見其缺乏戒斷之決心，及其犯罪後坦承犯
    行，且所犯施用毒品行為係戕害自己身心健康，尚未危及他
    人等一切情狀，分別量處如主文所示之刑，且均諭知易科罰
    金之折算標準，並定其應執行刑與易科罰金之折算標準。
三、沒收：
    扣案之白色粉末（淨重0.22公克）含有第一級毒品海洛因，
    業如前認定，又扣案之注射針筒內含有第一級毒品海洛因，
    亦經被告供承在卷，因所含毒品量微，無法與注射針筒分離
    ，爰一併依毒品危害防制條例第18條第1 項前段之規定宣告
    沒收銷燬之。
四、應適用之法律：
    刑事訴訟法第273 條之1 第1 項、第310 條之2 、第454 條
    第1 項、第299 條第1 項前段，毒品危害防制條例第10條第
    1 項、第2 項、第23條第2 項、第18條第1 項前段，刑法第
    11條、第41條第1 項前段、第51條第5 款，罰金罰鍰提高標
    準條例第2 條。
五、對於本件判決如有不服，得自收受送達後10日內，向本院提
    出上訴書狀，上訴於臺灣高等法院。
本案經檢察官甲○○到庭執行職務。
中    華    民    國    95    年     1    月    25    日
                  刑事第二庭法  官  劉桂金
以上正本證明與原本無異。
對於本件判決如有不服，應於收受送達後10日內，向本院提出上
訴書狀，上訴於臺灣高等法院，並按他造當事人之人數附具繕本
。
中    華    民    國    95    年     1    月    25    日
                            書記官  丁文宏
附錄論罪法條：
毒品危害防制條例第10條：
施用第1 級毒品者，處6 月以上5 年以下有期徒刑。
施用第2 級毒品者，處3 年以下有期徒刑。


司法院資訊處製作；財團法人民間司法改革基金會備份。
